【裁判字號】    97,審訴,3206
【裁判日期】    970819
【裁判案由】    毒品危害防制條例
【裁判全文】
臺灣高雄地方法院刑事判決            97年度審訴字第3206號
公  訴  人  臺灣高雄地方法院檢察署檢察官
被      告  乙○○
指定辯護人  本院公設辯護人黃文德
上列被告因毒品危害防制條例案件，經檢察官提起公訴（97年度
毒偵字第4646號），本院合議庭裁定由受命法官獨任依協商程序
審理，判決如下：
    主  文
乙○○施用第一級毒品，累犯，處有期徒刑玖月。
    事實及理由
一、本件犯罪事實及證據，除證據部分補充「被告乙○○於本院
    審理中之自白」外，餘均引用檢察官起訴書之記載，如附件
    。
二、本件被告業已認罪，並經辯護人協助下與檢察官於審判外達
    成協商之合意，渠等合意內容為：被告願受科刑範圍如主文
    所載。經核被告所為，係犯毒品危害防制條例第10條第1 項
    之施用第一級毒品罪，且上開協商合意內容，並無刑事訴訟
    法第455 條之4 第1 項所列不得認罪協商之情形，本件既經
    檢察官聲請改依協商程序而為判決，本院爰不經言詞辯論，
    於協商合意範圍內為協商判決。
三、應適用之法條：刑事訴訟法第455 條之4 第2 項、第455 條
    之8 、第454 條第2 項，毒品危害防制條例第10條第1 項，
    刑法第11條前段、第47條第1 項。
四、本判決除有刑事訴訟法第455 條之4 第1 項第1 款、第2 款
    、第4 款、第6 款、第7 款所定情形之一，或違反同條第2
    項規定者外，不得上訴。
本案經檢察官李文和到庭執行職務。
中    華    民    國    97    年    8     月    19    日
                  刑事第七庭    法  官  陳君杰
以上正本證明與原本無異。
如不服本判決，應於判決送達後10日內，向本院提出上訴狀。
中    華    民    國    97    年    8     月    19    日
                                書記官  李承悌
附錄本判決論罪科刑法條全文：
毒品危害防制條例第10條第1項
施用第一級毒品者，處6 月以上5 年以下有期徒刑。
附件：
臺灣高雄地方法院檢察署檢察官起訴書
                                    97年度毒偵字第4646號
    被      告  乙○○  男  29歲（民國○○年○○月○○日生）
                        住高雄縣鳳山市○○○路192巷56號
                        （另案在臺灣高雄第二監獄執行中）
                        國民身分證統一編號：Ｚ000000000號
上列被告因違反毒品違害防制條例案件，已經偵查終結，認應該
提起公訴，茲將犯罪事實及證據並所犯法條分敘如下：
        犯  罪  事  實
一、乙○○前因施用毒品案件，經臺灣高雄地方法院（下稱高雄
    地院）裁定送強制戒治，於民國91年8月5日保護管束期滿而
    執行完畢（視同執行完畢釋放）；復於94年 6月間某日起至
    同年8月 17日下午某時許止，再因連續施用第一、二級毒品
    案件，而於95年3月23日經高雄地院以94年度訴字第 3360號
    各判處有期徒刑10月、5月，應執行有期徒刑1年 2月確定，
    於96年4月13日執行完畢。
二、詎乙○○猶未戒除毒癮，復基於施用第一級毒品海洛因之犯
    意，於97年3月 22日某時，在其位於高雄縣鳳山市○○○路
    192巷 56號住處，以針筒注射之方式，施用第一級毒品海洛
    因。嗣因乙○○係列管毒品人口，於97年3月23日夜間9時40
    分許，在臺東縣達仁鄉為警臨檢查獲，經其同意採集尿液送
    檢，其結果呈海洛因代謝物之嗎啡陽性反應，始悉上情。
三、案經臺東縣警察局大武分局報告臺灣臺東地方法院檢察署檢
    察官呈請臺灣高等法院檢察署檢察長核轉本署偵辦。
        證  據  並  所  犯  法  條
一、上揭事實，業據被告乙○○於偵查中坦承不諱，又被告之尿
    液，經送檢結果，確呈嗎啡陽性反應，有尿液編號真實姓名
    對照表暨慈濟大學之尿液檢驗報告各 1份在卷可稽，足認被
    告自白與事實相符，其施用毒品犯行，堪以認定。
二、按修正毒品危害防制條例就施用毒品者，僅於「初犯」及「
    5 年後再犯」二種情形，有其追訴條件之限制，即須於初犯
    經觀察、勒戒或強制戒治釋放後，5 年內均無施用毒品之行
    為，始能認其前所實施之觀察、勒戒或強制戒治已足遮斷毒
    癮，而得於 5年後再犯時，再予適用初犯之規定，重行觀察
    、勒戒等程序；倘 5年內已經再犯，被依法追訴處罰，縱其
    第 3次（或第3次以上）施用毒品之時間在初犯釋放5年以後
    ，即與「5年後再犯」之情形有別，且因已於「5年內再犯」
    ，顯見其再犯率甚高，原實施觀察、勒戒或強制戒治，已無
    法收其實效，而無 5年戒斷期之存在，自無再經觀察、勒戒
    及強制戒治之必要，應逕行起訴，最高法院95年度台非字第
    59號判決、95年度台非字第65號判決及95年度第 7次刑事庭
    會議決定足供參照。本件被告曾於91年 8月間，接受強制戒
    治執行完畢，復於94間，再因施用毒品，而經高雄地院於95
    年3月23日以94年度訴字第 3360號判處有罪判決確定，有判
    決書及本署刑案查註紀錄表在卷可考，揆諸前開最高法院判
    決，因被告在 91年後之5年內，業有施用毒品之行為，則本
    次被告上開施用毒品之行為，即與 5年後再犯之情形有別，
    自應逕行起訴。
三、查，海洛因係毒品危害防制條例第2條第2項第 1款所明定之
    第一級毒品。是核被告所為，係犯毒品危害防制條例第10條
    第 1項之施用第一級毒品罪嫌。又被告前曾受有期徒刑之執
    行完畢，於96年4月 13日執行完畢之事實，有本署刑案資料
    查註紀錄表在卷可考，其於 5年內故意再犯本件有期徒刑之
    罪，為累犯，請依刑法第47條第1項之規定，加重其刑。
四、依刑事訴訟法第251條第1項提起公訴。
    此  致
臺灣高雄地方法院
中    華    民    國    97    年    6     月    20    日
                              檢察官  甲○○
上正本證明與原本無異
中    華    民    國    97    年    7     月    8     日
                              書記官  陳靜蘭
參考法條：毒品危害防制條例第10條。
毒品危害防制條例第10條
施用第一級毒品者，處 6 月以上 5 年以下有期徒刑。
施用第二級毒品者，處 3 年以下有期徒刑。


司法院資訊處製作；財團法人民間司法改革基金會備份。
